臺灣基隆地方法院刑事判決　　　　　　　100年度訴字第748號
公　訴　人　臺灣基隆地方法院檢察署檢察官
被　　　告　吳恒燦
上列被告因毒品危害防制條例案件，經檢察官提起公訴（一百年
度毒偵字第一七四六號），因被告於準備程序進行中就被訴事實
為有罪之陳述，且所犯非死刑、無期徒刑、最輕本刑為三年以上
有期徒刑之罪或高等法院管轄第一審案件，經告知簡式審判程序
之旨，並聽取檢察官、被告之意見後，經本院裁定進行簡式審判
程序審理判決如下：
    主  文
吳恒燦施用第一級毒品，累犯，處有期徒刑柒月，扣案注射針筒
壹支沒收銷燬之。
    事實及理由
一、本件犯罪事實、證據及應適用之法條，除下列應補充之事項
    外，餘均引用檢察官起訴書（如附件）之記載。
  (一)證據部分應補充：被告於本院坦承犯行（本院準備程序筆錄
    、審判筆錄）。
  (二)理由部分應補充：被告施用前持有毒品之低度行為，為其施
    用之高度行為所吸收，不另論罪。
  (三)扣案使用過之注射針筒一支（毒偵字第一七四六號偵卷第十
    四頁扣押物品目錄表）業據被告自承係其施用海洛因所使用
    ，被告該次被查獲時採尿送驗結果又呈鴉片類藥物陽性反應
    ，足見被告所述此節非虛，衡情該扣案注射針筒應有第一級
    毒品海洛因成分殘留，應依毒品危害防制條例第十八條第一
    項前段沒收銷燬之。
二、爰審酌被告經觀察、勒戒之處遇措施後，仍未能脫離毒害，
    惟其犯罪後坦承犯行，犯後態度尚佳，且施用毒品戕害個人
    健康，兼衡其智識程度及其他一切情狀，量處如主文所示之
    刑。
三、據上論斷，應依刑事訴訟法第二百七十三條之一第一項、第
    二百九十九條第一項前段、第三百十條之二、第四百五十四
    條，毒品危害防制條例第十條第一項、第十八條第一項前段
    ，刑法第十一條前段、第四十七條第一項，判決如主文。
本案經檢察官黃佳權到庭執行職務。
中    華    民    國   100    年    12    月    22    日
                  刑事第二庭法    官  高偉文
以上正本證明與原本無異。
如不服本判決應於收受送達後10日內向本院提出上訴書狀，並應
敘述具體理由；其未敘述上訴理由者，應於上訴期間屆滿後20日
內向本院補提理由書（均須按他造當事人之人數附繕本）「切勿
逕送上級法院」。
中    華    民    國   100    年    12    月    22    日
                            書 記 官  郭廷耀
附錄本案論罪科刑法條全文
毒品危害防制條例第十條
施用第一級毒品者，處六月以上五年以下有期徒刑。
施用第二級毒品者，處三年以下有期徒刑。
附件：
臺灣基隆地方法院檢察署檢察官起訴書
                                   100年度毒偵字第1746號
    被      告  吳恒燦  男  47歲（民國○○年○月○○日生）
                        住新北市○○區○○街26巷55弄2號2
                        樓
                        居基隆市○○區○○街303巷21弄12
                        號3樓
                        身分證統一編號：Ｚ000000000號
上列被告因違反毒品危害防制條例案件，業經偵查終結，認應提
起公訴，茲將犯罪事實及證據並所犯法條分敘如下：
        犯罪事實
一、吳恒燦前因施用毒品案件，經臺灣板橋地方法院裁定送觀察
    、勒戒後，認有繼續施用毒品傾向，經同法院裁定令入戒治
    處所施以強制戒治，於民國93年2月16日戒治期滿，於翌日
    釋放出所，並由臺灣板橋地方法院檢察署檢察官以93年度戒
    毒偵字第87號為不起訴處分確定。又因施用毒品案件，經臺
    灣高等法院於96年3月23日，以96年度上訴字第625號判決判
    處有期徒刑1年確定，嗣經同法院依中華民國96年減刑條例
    ，以96年聲減字第2890號裁定減為有期徒刑6月確定。復因
    施用毒品案件，由臺灣基隆地方法院於96年10月31日，以96
    年度訴字第739號判決判處應執行有期徒刑1年2月確定，上
    開二案接續執行，於98年3月8日執行完畢。
二、詎其猶不知悔改，復基於施用第一級毒品海洛因之犯意，於
    100年8月17日上午10時許，在基隆市○○區○○街303巷21
    弄12號3樓住處，以針筒注射方式，施用海洛因1次。嗣因形
    跡可疑，為警於翌（18）日上午9時40分許，在基隆市○○
    區○○街303巷21弄口攔查，除扣得注射針筒1支外，復經採
    驗其尿液，結果呈嗎啡、可待因陽性反應，始悉上情。
三、案經基隆市警察局第二分局報告偵辦。
        證據並所犯法條
一、證據名稱及待證事實：
┌──┬──────────┬────────────┐
│編號│證據名稱            │待證事實                │
├──┼──────────┼────────────┤
│ 1  │被告於警詢及偵查中之│被告坦承上揭施用海洛因之│
│    │自白。              │事實。                  │
├──┼──────────┼────────────┤
│ 2  │1.臺灣尖端先進生技醫│被告於100年8月18日上午為│
│    │  藥股份有限公司100 │警所採集之尿液檢體，經送│
│    │  年9月2日濫用藥物檢│驗結果呈嗎啡及可待因陽性│
│    │  驗報告1份。       │反應，證明被告確有前述施│
│    │2.基隆市警察局第二分│用海洛因之事實。        │
│    │  局偵辦毒品案件尿液│                        │
│    │  檢體對照表1紙。   │                        │
├──┼──────────┼────────────┤
│ 3  │扣案之注射針筒1支。 │佐證被告以針筒注射方式施│
│    │                    │用海洛因之事實。        │
├──┼──────────┼────────────┤
│ 4  │1.刑案資料查註紀錄表│證明被告於93年2月16日強 │
│    │  1份。             │制戒治執行完畢後，5年內 │
│    │2.全國施用毒品案件紀│多次再犯施用毒品案件，並│
│    │  錄表1份。         │經法院判決確定之事實。  │
│    │3.矯正簡表1份。     │                        │
└──┴──────────┴────────────┘
二、核被告所為，係犯毒品危害防制條例第10條第1項之施用第
    一毒品罪嫌。查被告有如犯罪事實欄所載之論罪科刑執行
    情形，有本署刑案資料查註紀錄表附卷可參，其於有期徒刑
    之執行完畢後，5年以內故意再犯本件有期徒刑以上之罪，
    為累犯，請依刑法第47條第1項之規定，加重其刑。至扣案
    之注射針筒1支，為被告所有供施用毒品犯罪所用之物，業
    據被告自承在卷，請依刑法第38條第1項第2款規定宣告沒收
    。
三、依毒品危害防制條例第23條第2項、刑事訴訟法第251條第1
    項提起公訴。
    此  致
臺灣基隆地方法院
中    華    民    國   100    年    9     月    22    日
                              檢  察  官  張志明
上正本證明與原本無異
中    華    民    國   100    年    10    月    5     日
                              書  記  官  林子堯
所犯法條：
毒品危害防制條例第10條
施用第一級毒品者，處 6 月以上 5 年以下有期徒刑。
施用第二級毒品者，處 3 年以下有期徒刑。